# 关于财会 20192019 年 66 号文研发费用的列示

提问人：七肢桶 时间：2020-03-15 08:05:24
想请教一下陈版及各位老师，财会 2019 年 6 号文补充规定了自行开发无形资产的摊销需要计入研发费用，原文如下： 1 ．“研发费用”项目，反映企业进行研究与开发过程中发生的费用化支出，以及计入管理费用的自行开发无形资产的摊销。该项目应根据“管理费用”科目下的“研究费用”明细科目的发生额，以及“管理费用”科目下的“无形资产摊销”明细科目的发生额分析填列。
现在有疑问的是公司通过委托第三方定制开发的SAP系统，在资本化时是按照开发支出转无形资产的规则来的，但是需要将这个资产的摊销金额重分类到研发费用吗？这个系统完成之后只是为了公司服务，没有参与任何研究开发项目，这样是不是其实违背了准则的最初的原则和逻辑呢？

回答人：chenyiwei
按照该规定的字面意思，对于研发外包形成的无形资产的摊销，如果该无形资产不是直接用于生产本企业产品的，则摊销费用在利润表上列入研发费用，视作前期研发投入的递延。
区分外购无形资产和研发外包的案例可以参考《瑞华研究 2010 ～ 2019 汇编》之“问题1-2-4（外包的开发活动的相关支出的资本化问题）”、“问题1-2-5（关于委托开发的技术能否资本化的问题）”。